臺灣臺中地方法院民事判決
107年度訴字第623號
原      告  鍾建和  
訴訟代理人  鍾宏基  
            鍾宏正  
被      告  李芷嫻（原名：李秀珍）

訴訟代理人  許漢鄰律師
複  代理人  許家瑜律師
訴訟代理人  游寶塔  
上列當事人間請求拆屋還地事件，本院於民國111年2月18日言詞
辯論終結，判決如下：    
    主      文
一、被告應將坐落臺中市○○區○○段000地號土地上門牌號碼臺中
    市○○區○○路000巷0號房屋頂樓平臺如附圖所示符號B、C、D
    、E部分之增建物（面積分別為57、20.14、2、2平方公尺）
    拆除，並將上開占用之頂樓平臺部分返還予原告及其他共有
    人全體。
二、被告應給付原告新臺幣1,581元，及自民國107年6月1日起至
    清償日止，按週年利率百分之5計算之利息。
三、被告應自民國107年6月1日起至返還第1項占用之頂樓平臺部
    分予原告及其他共有人全體之日止，按年於每年末日給付原
    告新臺幣301元。
四、原告其餘之訴駁回。
五、訴訟費用由被告負擔。
六、本判決第1項於原告以新臺幣230,000元為被告供擔保後，得
    假執行。但被告如以新臺幣681,576元為原告預供擔保，得
    免為假執行。
七、本判決第2項於原告以新臺幣527元為被告供擔保後，得假執
    行。但被告如以新臺幣1,581元為原告預供擔保，得免為假
    執行。
八、本判決第3項各期清償期屆至部分，於原告以每期新臺幣100
    元為被告供擔保後，得假執行。但被告如以每期新臺幣301
    元為原告預供擔保，得免為假執行。
九、原告其餘假執行之聲請駁回。
    事實及理由
一、按「訴狀送達後，原告不得將原訴變更或追加他訴。但擴張
    或減縮應受判決事項之聲明者，不在此限」；「不變更訴訟
    標的，而補充或更正事實上或法律上之陳述者，非為訴之變
    更或追加」，民事訴訟法第255條第1項第3款、第256條定有
    明文。經查，原告起訴時原聲明第1至3項為：「㈠被告應將
    坐落於臺中市○○區○○段000地號土地（下稱系爭土地）上如
    起訴狀照片所示部分（面積約6平方公尺，以實測為準）之
    地上物拆除，並將上開占用部分返還原告及其他共有人全體
    。㈡被告應給付原告新臺幣（下同）36,000元，及自民國101
    年10月12日起至清償日止，按週年利率5％計算之利息。㈢被
    告應自106年10月12日起至拆除第1項所示地上物之日止，按
    年給付原告相當於租金之不當得利」（見本院106年度中簡
    字第3289號卷第5至6頁）；嗣於訴狀送達後，更正其聲明為
    ：「㈠被告應將系爭土地上門牌號碼臺中市○○區○○路000巷0
    號房屋（下稱系爭大樓）頂樓平臺上如附圖（即臺中市中正
    地政事務所110年12月21日土地複丈成果圖）符號B、C、D、
    E部分之增建物（面積分別為57、20.14、2、2平方公尺，下
    合稱系爭增建物）拆除，並將上開占用之頂樓平臺部分返還
    原告及其他共有人全體。㈡被告應給付原告85,197元，及自1
    07年5月31日言詞辯論期日翌日起至清償日止，按週年利率5
    ％計算之利息。㈢被告應自107年5月31日言詞辯論期日翌日起
    至返還第1項占用之頂樓平臺部分予原告及其他共有人全體
    之日止，按年於每年末日給付17,039元予原告」（見本院卷
    ㈣第123至124頁）。核其更正聲明第1項請求拆除增建物之位
    置、面積部分，屬不變更訴訟標的而更正事實上陳述；其更
    正聲明第2、3項請求被告給付之金額部分，屬擴張應受判決
    事項之聲明；其更正聲明第2項遲延利息計算期間及聲明第3
    項不當得利給付期間部分，則屬減縮應受判決事項之聲明，
    均與法無違，應予准許。
二、原告主張：兩造為系爭大樓之區分所有權人，原告為系爭大
    樓3樓之1房屋之所有人，被告則為系爭大樓5樓之3房屋（下
    稱系爭房屋）之所有人。詎被告明知系爭大樓頂樓平臺為系
    爭大樓全體區分所有權人所共有，竟未經系爭大樓區分所有
    權人同意，於系爭大樓頂樓平臺增建系爭增建物，妨害系爭
    大樓全體區分所有權人所有權之行使，並影響公共與消防安
    全。被告無權占用系爭大樓頂樓平臺迄今，受有相當於租金
    之不當得利，致原告受有無法使用系爭大樓頂樓平臺之損害
    。爰依民法第767條第1項前段、中段、第821條、第179條規
    定，訴請被告拆除系爭增建物、將占用之頂樓平臺部分返還
    原告及其他共有人全體，並給付原告相當於租金利益之不當
    得利等語。並聲明：㈠被告應將系爭大樓頂樓平臺上之系爭
    增建物拆除，將上開占用之頂樓平臺部分返還原告及其他共
    有人全體。㈡被告應給付原告85,197元，及自107年5月31日
    言詞辯論期日翌日起至清償日止，按週年利率5％計算之利息
    。㈢被告應自107年5月31日言詞辯論期日翌日起至返還第1項
    占用之頂樓平臺部分予原告及其他共有人全體之日止，按年
    於每年末日給付17,039元予原告。㈣願供擔保，請准宣告假
    執行。
三、被告則以：兩造雖為系爭土地之共有人，然原告所有之系爭
    大樓3樓之1房屋與被告所有之系爭房屋，分屬不同大樓，且
    系爭大樓並未設有管理委員會，故兩造應非系爭大樓之共有
    人，本件應無公寓大廈管理條例之適用。又系爭房屋為訴外
    人永旗實業股份有限公司（下稱永旗公司）所起造，永旗公
    司建造系爭房屋時，已對系爭大樓頂樓平臺進行2次施工（
    即於系爭房屋之上加蓋系爭增建物），待施工完成後，始將
    系爭房屋連同系爭大樓頂樓平臺上之系爭增建物一併售予被
    告，且系爭大樓原始住戶對於永旗公司將系爭房屋、系爭增
    建物一併售予被告一節，均知悉並無異議，堪認系爭大樓原
    始住戶均同意由被告使用系爭增建物占用部分之系爭大樓頂
    樓平臺，則被告嗣後輾轉買受系爭大樓3樓之1房屋時，應概
    括承受原住戶之權利、義務，不得主張被告係無權占有系爭
    大樓頂樓平臺，故原告依民法第767條第1項前段、中段、第
    821條、第179條規定，請求被告拆除系爭增建物、將占用之
    頂樓平臺部分返還原告及其他共有人全體，並給付原告相當
    於租金利益之不當得利，即屬無據。縱認原告請求被告給付
    相當於租金利益之不當得利為有理由，原告以系爭土地申報
    地價年息10％計算相當於租金之不當得利亦屬過高，應以被
    告購買系爭房屋時之系爭土地申報地價年息3％作為計算基礎
    ，方屬適當等語，資為抗辯。並聲明：㈠原告之訴及假執行
    之聲請均駁回。㈡如受不利判決，願供擔保，請准宣告免為
    假執行。
四、本件經兩造整理並簡化爭點，結果如下：
  ㈠兩造不爭執事項（見本院卷㈣第24至25頁）：
　⒈兩造為系爭大樓之區分所有權人，及系爭大樓共有部分即坐
    落臺中市○○區○○段0000○號建物之共有人。原告為系爭大樓3
    樓之1房屋之所有人；被告為系爭房屋之所有人。
　⒉系爭房屋於79年9月27日辦理所有權第一次登記予永旗公司，
    嗣永旗公司於79年10月15日將系爭房屋所有權移轉登記予訴
    外人莊鳳嬌，莊鳳嬌復於80年11月15日將系爭房屋所有權移
    轉登記予被告。
　⒊系爭大樓鄰近臺鐵太原車站、臺中捷運四維國小站、北屯國
    小、文昌國小、三光國中、北屯公園、臺中市政府警察局第
    五分局北屯派出所、臺中市眷村文化館，周遭有宮廟。
　⒋系爭土地102年1月至107年1月公告地價分別為5,616、5,616
    、5,616、7,264、7,264、6,016元，申報地價則以公告地價
    80％計算，分別為4,493、4,493、4,493、5,811、5,811、4,
    813元（小數點以下四捨五入）。
　⒌系爭增建物為被告所有。　
  ㈡兩造爭執事項（見本院卷㈣第25頁）：
  ⒈原告依民法第767條第1項前段、中段、第821條規定，請求被
    告將系爭大樓頂樓平臺上之系爭增建物拆除，並將上開占用
    之頂樓平臺部分返還原告及其他共有人全體，是否有據？
  ⒉原告主張被告因無權占有系爭大樓頂樓平臺，自102年6月1日
    起至107年5月31日止，受有相當於租金利益之不當得利，依
    民法第179條規定，請求被告給付原告85,197元，及自107年
    5月31日言詞辯論期日翌日起至清償日止，按週年利率5％計
    算之利息；並請求被告自107年5月31日言詞辯論期日翌日起
    至其返還占用之頂樓平臺部分予原告及其他共有人全體之日
    止，按年給付原告17,039元，有無理由？
五、得心證之理由：
　㈠原告依民法第767條第1項前段、中段、第821條規定，請求被
    告將系爭大樓頂樓平臺上之系爭增建物拆除，並將上開占用
    之頂樓平臺部分返還原告及其他共有人全體，為有理由：
　⒈按「所有人對於無權占有或侵奪其所有物者，得請求返還之
    。對於妨害其所有權者，得請求除去之」；「各共有人對於
    第三人，得就共有物之全部為本於所有權之請求；但回復共
    有物之請求，僅得為共有人全體之利益為之」，民法第767
    條第1項前段、中段、第821條定有明文。次按以無權占有為
    原因，請求返還所有物之訴，被告對原告就其物有所有權存
    在之事實無爭執，而僅以非無權占有為抗辯者，原告於被告
    無權占有之事實，無舉證責任。被告應就其取得占有係有正
    當權源之事實證明之。如不能證明，則應認原告之請求為有
    理由（最高法院92年度台上字第312號判決意旨參照）。
　⒉經查，系爭大樓為79年間完工之5層樓集合住宅，並經區分為
    數專有部分登記所有權，有建造執照、使用執照、名冊等附
    卷可稽（見本院卷㈠第19至31頁），且兩造為系爭大樓之區
    分所有權人，及系爭大樓共有部分即坐落臺中市○○區○○段00
    00○號建物之共有人，亦為兩造所不爭執（見兩造不爭執事
    項第1項），堪認系爭大樓屬於數人區分一建築物而各專有
    其一部，就專有部分有單獨所有權，並就該建築物及其附屬
    物之共同部分共有之建築物，而屬民法第799條第1項所稱「
    區分所有建築物」及公寓大廈管理條例第55條第1項所稱「
    公寓大廈管理條例施行前已取得建造執照之公寓大廈」。又
    系爭大樓頂樓平臺既不具構造上及使用上之獨立性，亦非區
    分所有之標的，則系爭大樓頂樓平臺應屬系爭大樓專有部分
    以外之其他部分，即民法第799條第2項後段所規定之「共有
    部分」。被告固抗辯兩造應非系爭大樓之共有人等語，然系
    爭大樓為區分所有建築物，且系爭大樓頂樓平臺為系爭大樓
    之共有部分，既如前述，則其此部分抗辯，自非可採。
　⒊系爭大樓頂樓平臺為系爭大樓之共有部分，且系爭大樓頂樓
    平臺上之系爭增建物為被告所有，既如前述，則依前開說明
    ，原告以無權占有為原因，請求被告返還占用之系爭大樓頂
    樓平臺，即應由被告就其占有使用系爭大樓頂樓平臺係有正
    當權源之事實，負舉證之責。經查：
　⑴系爭房屋於79年9月27日辦理所有權第一次登記予永旗公司，
    嗣永旗公司於79年10月15日將系爭房屋所有權移轉登記予訴
    外人莊鳳嬌，莊鳳嬌復於80年11月15日將系爭房屋所有權移
    轉登記予被告，為兩造所不爭執（見兩造不爭執事項第2項
    ）。而觀諸被告所提出系爭大樓之空拍圖（見本院卷㈠第98
    至99頁），可知於79年9月11日至80年8月14日間，系爭房屋
    上之系爭大樓頂樓平臺有增建之情形，核與證人莊鳳嬌證稱
    ：「（問：系爭大樓頂樓有無樓中樓之設計？）有，當初我
    跟建設公司買也是買樓中樓，所以價格比較貴，與其他的空
    屋比好像是貴了3分之2的價錢」等語（見本院卷㈡第162頁）
    、證人周如華證稱：「我搬進去系爭大樓時，於79至83年間
    有到被告家中坐過，當時被告家中就有樓中樓」等語（見本
    院卷㈡第166頁）、證人李稚鳴證稱：「（問：證人目前居住
    的房屋是何種設計形式？）是樓中樓的設計。（問：何時購
    買？）80年12月8日」、「（問：證人購買房屋的時的屋況
    與現在屋況是否都一樣？）完全一樣」等語（見本院卷㈡第1
    68、171頁）、證人溫愛玲證稱：「（問：證人是否住在系
    爭大樓5樓之2房屋？）是。（問：住多久？何時購買該房屋
    ？）81年到現在，沒有搬過。（問：房屋的室內設計為何？
    是否為樓中樓之設計？）是，我是跟前手買的，我是第三手
    ，當時就是樓中樓的設計」等語（見本院卷㈡第173頁）、證
    人張彩桃證稱：「（問：你何時購買系爭大樓，購買過程為
    何？）系爭大樓不是我購買的，是我前夫買的，我是在81年
    1月開始入住系爭大樓的，當時是跟我前夫一起住。（問：
    你前夫是跟建商買的嗎？）跟建商買，那時候買2樓。（問
    ：當時系爭大樓頂樓平臺的狀況為何？是不是有樓中樓的情
    形？）我當時搬進來之後，隔年我生產，我想晒衣服根本沒
    有辦法晒，全部都蓋滿了，我只有到樓梯間看，因為沒有辦
    法上去」等語（見本院卷㈡第324頁）大致相符，堪認被告抗
    辯其購買系爭房屋時，系爭房屋上之系爭大樓頂樓平臺已有
    系爭增建物之存在等語，應屬可採。
　⑵又觀諸證人溫愛玲提出之81年9月30日不動產買賣契約書記載
    「建物：臺中市○○區○○路000巷0號5F之2，伍樓公寓第伍樓
    ，及第六樓」等語（見本院卷㈡第187至191頁），證人李稚
    鳴提出之80年12月8日不動產買賣契約書記載「建物門牌：
    臺中市○○區○○路000巷0號5F之4」、「本買賣標示包括頂樓
    加建部分全部在內」等語（見本院卷㈡第325至331頁），可
    知系爭大樓5樓之2、5樓之4房屋亦有與系爭房屋相同之樓中
    樓設計，堪認被告抗辯系爭增建物為系爭房屋原始起造人永
    旗公司2次施工之建物等語，固非無據。然觀諸系爭大樓之
    建造執照、使用執照名冊，可知系爭大樓之起造人除永旗公
    司外，尚有莊鳳嬌、梁林春蘭、陳彬銓、賴月雲、賴何寶等
    5人（見本院卷㈠第21、25至26頁），則永旗公司對系爭大樓
    頂樓平臺2次施工前，是否有經過系爭大樓全體區分所有權
    人之同意，尚有疑義，則僅憑不動產買賣契約書，顯不足以
    證明前開系爭大樓原始區分所有權人有同意由永旗公司使用
    系爭大樓頂樓平臺之情事，即難認定被告占有使用系爭大樓
    頂樓平臺有何正當權源。
　⑶被告雖另抗辯系爭大樓原始住戶均知悉系爭增建物占用部分
    之系爭大樓頂樓平臺為被告所使用，然均未表示異議，可知
    系爭大樓原始住戶均同意由被告使用系爭增建物占用部分之
    系爭大樓頂樓平臺等語。惟查，系爭大樓並無住戶規約，住
    戶間亦無約定分管之協議，為兩造所不爭執（見本院卷㈠第1
    7頁反面），核與證人莊鳳嬌證稱：「（問：當時建商賣樓
    中樓給你，有沒有登記頂樓為專有專用？）不知道，因為當
    初是預售屋。（問：有無共有部分由特定人使用的約定？）
    我不知道」等語（見本院卷㈡第163頁）相符，堪認系爭大樓
    住戶間並無將系爭增建物占用部分之系爭大樓頂樓平臺交予
    被告使用之約定。又依證人張彩桃證稱：「（問：關於系爭
    大樓頂樓使用情形，大樓住戶有無討論過？）我那時搬進去
    時，因為頂樓我無法上去，這部分剛好我跟鄰居旁有個天井
    ，天井可以晒衣服，我有跟我對面鄰居討論過這個問題，但
    沒有通知大家一起討論」、證人游州隆證稱：「（問：建商
    是否還有部分施工的情形？）這部分我不清楚，因為我有經
    營工廠，所以早上6、7點就出門，晚上6、7點才回家，所以
    後來我也訝異頂樓蓋那麼多，但據我所了解及認知，與原屋
    主賣我時不一樣，因為他說那是公共空間是共有的部分，是
    否建商有說頂樓是他們的，我是不清楚，但原屋主有跟我講
    樓梯、頂樓應該為公共空間」、「（問：你知道頂樓有加蓋
    之後，如何處理？）因為大家都是鄰居，但有聽到其他鄰居
    有抱怨說不能上去，但對我來說晒衣服我也不會拿上去晒，
    我都在室內或旁邊角落晒，所以我沒有上去過了」等語（見
    本院卷㈡第328頁）可知，系爭大樓住戶對於無法使用系爭大
    樓頂樓平臺一節，並非毫無異議，顯難遽認系爭大樓住戶有
    默示同意原告占有使用系爭大樓頂樓平臺之意思表示，是被
    告抗辯系爭大樓原始住戶均同意由被告使用系爭增建物占用
    部分之系爭大樓頂樓平臺等語，亦非可採。
　⑷基此，被告既未舉證證明其占有使用系爭大樓頂樓平臺有何
    正當權源，則被告占有使用系爭大樓頂樓平臺，顯已導致原
    告及系爭大樓共有部分其他全體共有人對於系爭增建物占用
    之系爭大樓頂樓平臺部分之使用、收益權利受有侵害，則原
    告依民法第767條第1項前段、中段、第821條規定，請求被
    告將系爭大樓頂樓平臺上之系爭增建物拆除，並將上開占用
    之頂樓平臺部分返還原告及其他共有人全體，即有理由，應
    予准許。
　㈡原告依民法第179條前段，請求被告返還相當於租金利益之不
    當得利1,581元，及自107年6月1日起至清償日止，按週年利
    率5％計算之利息，並應自107年6月1日起至被告返還其占用
    之頂樓平臺部分予原告及其他共有人全體之日止，按年於每
    年末日給付原告301元，為有理由：
　⒈按無法律上之原因而受利益，致他人受損害者，應返還其利
    益，民法第179條前段定有明文。次按請求返還不當得利，
    既以無法律上之原因而受利益致他人受有損害為其要件，故
    其得請求返還之範圍，應以對方所受之利益為度；倘利益超
    過損害，應以損害為返還範圍，非以請求人所受損害若干為
    準。而無權占有他人所有物或地上物，可能獲得之相當於租
    金之利益，應以客觀上占有人所受之利益為衡量標準，非以
    請求人主觀上所受之損害為斷（最高法院61年度台上字第16
    95號、104年度台上字第715號判決意旨參照）。經查，被告
    購買系爭房屋時，系爭房屋上之系爭大樓頂樓平臺已有系爭
    增建物之存在，業經本院認定如前。基此，被告於102年6月
    1日至107年5月31日間無法律上原因占有使用系爭大樓頂樓
    平臺，受有占有使用系爭大樓頂樓平臺之利益，致原告受有
    無法使用系爭大樓頂樓平臺之損害，該等利益依性質不能返
    還，則原告依不當得利法律關係，請求被告給付上開期間相
    當於租金利益之不當得利，應屬有據。
　⒉再按建築房屋之基地租金，依土地法第105條準用同法第97條
    第1項規定，以不超過該土地申報價額年息10％為限。上開規
    定所謂以年息10％為限，乃指租金之最高限額而言，非謂所
    有租金必須照申報價額年息10％計算之，尚須斟酌基地之位
    置，工商業之繁榮程度、使用人利用基地之經濟價值、所受
    利益等情事，並與鄰地租金相比較，以為決定（最高法院46
    年度台上字第855號、68年度台上字第3071號判決意旨參照
    ）。是依前開說明，計算無權占有他人土地建築房屋所受有
    相當租金利益之不當得利，應受土地法第97條第1項規定之
    限制。本件原告主張被告占有使用系爭大樓頂樓平臺期間相
    當於租金利益之不當得利應以每月17,039元計算，被告則認
    應以被告購買系爭房屋時系爭土地之申報地價3％計算。經查
    ，系爭大樓鄰近臺鐵太原車站、臺中捷運四維國小站、北屯
    國小、文昌國小、三光國中、北屯公園、臺中市政府警察局
    第五分局北屯派出所、臺中市眷村文化館，周遭有宮廟等情
    ，為兩造所不爭執（見兩造不爭執事項第3項），業如前述
    ，是本院審酌上情及被告占用系爭大樓頂樓平臺之系爭增建
    物係供居住使用，以期擴大生活起居範圍、增進生活便利等
    所能獲利之情形，認本件被告無法律上原因占有使用系爭大
    樓頂樓平臺期間所受相當於租金利益之不當得利，以系爭土
    地當年度申報地價總價額年息10％計算，應屬適當。又系爭
    土地102年1月至107年1月申報地價分別為4,493、4,493、4,
    493、5,811、5,811、4,813元，亦為兩造所不爭（見兩造不
    爭執事項第4項），則被告自102年6月1日起至107年5月31日
    止應返還原告之相當於租金利益之不當得利數額應為1,581
    元（計算式詳如附表所示）、自107年6月1日起至返還占用
    部分予原告及其他共有人全體之日止應返還原告之相當於租
    金利益之不當得利數額應為301元（計算式：系爭土地107年
    度申報地價4,813元×被告占用面積81.14平方公尺×原告應有
    部分10000分之386×10％÷系爭大樓登記樓層數5層＝301.4元，
    小數點以下四捨五入）。
　⒊末按給付無確定期限者，債務人於債權人得請求給付時，經
    其催告而未為給付，自受催告時起，負遲延責任。其經債權
    人起訴而送達訴狀，或依督促程序送達支付命令，或為其他
    相類之行為者，與催告有同一之效力；遲延之債務，以支付
    金錢為標的者，債權人得請求依法定利率計算之遲延利息；
    應付利息之債務，其利率未經約定，亦無法律可據者，週年
    利率為5％，民法第229條第2項、第233條第1項前段及第203
    條定有明文。本件原告對被告之不當得利債權，為無確定給
    付期限之債權，自應以原告催告請求被告負給付責任之翌日
    ，起算遲延利息。查本件原告於107年5月31日言詞辯論期日
    當庭聲明請求被告給付85,197元，有言詞辯論筆錄附卷可稽
    （見本院卷㈠第95頁）。揆諸前揭說明，原告請求被告就其
    自102年6月1日起至107年5月31日止應返還相當於租金利益
    之不當得利1,581元部分（見附表小計欄），給付自107年6
    月1日起至清償日止，按週年利率5％計算之利息，應屬有憑
    ；逾此部分之請求，則無理由。　　　
六、綜上所述，原告依民法第767條第1項前段、中段、第821條
    規定，請求被告將系爭增建物拆除，並將占用之頂樓平臺部
    分返還予原告及其他共有人全體；及依民法第179條前段規
    定，請求被告給付原告1,581元，及自107年6月1日起至清償
    日止之法定遲延利息，暨自107年6月1日起至將上開占用之
    頂樓平臺部分返還予原告及其他共有人全體之日止，按年於
    每年末日給付原告301元，為有理由，應予准許。原告逾此
    部分之請求，則無理由，應予駁回。
七、原告勝訴部分，兩造分別陳明願供擔保，請准宣告假執行及
    免為假執行，核與法律規定均無不符，爰分別酌定相當之擔
    保金額，予以准許。至原告敗訴部分，其假執行之聲請亦失
    所附麗，應予駁回。
八、本件事證已臻明確，兩造其餘攻擊、防禦方法及所提證據，
    經審酌均於判決結果無影響，爰不予逐一論述，併此敘明。
九、訴訟費用負擔之依據：民事訴訟法第79條。
中　　華　　民　　國　　111 　年　　3 　　月　　25　　日
                  民事第二庭　審判長法　官  呂麗玉
                                    法　官  江奇峰
                                    法　官  鄭百易
上正本係照原本作成。
如對本判決上訴，須於判決送達後20日內向本院提出上訴狀。如
委任律師提起上訴者，應一併繳納上訴審裁判費。
中　　華　　民　　國　　111 　年　　3 　　月　　25　　日
                                    書記官 唐振鐙
附表（時間均為民國，幣別單位均以新臺幣／元計）：
占有系爭土地期間 相當於租金利益之不當得利 計算式 （小數點以下均四捨五入） 102年6月1日起至104年12月31日止 727 系爭土地申報地價4,493元×被告占用面積81.14平方公尺×原告應有部分10000分之386÷系爭大樓登記樓層數5層×年息10％×（2＋7／12）年＝727.05元。 105年1月1日起至106年12月31日止 728 系爭土地申報地價5,811元×被告占用面積81.14平方公尺×原告應有部分10000分之386÷系爭大樓登記樓層數5層×10％×2年＝728.003元。 107年1月1日起至107年5月31日止 126 系爭土地申報地價4,813元×被告占用面積81.14平方公尺×原告應有部分10000分之386×10％÷系爭大樓登記樓層數5層×（5／12）年＝125.6元。 小計 1,581 727＋728＋126＝1,581